臺灣臺東地方法院民事裁定　　　　　　　100年度聲字第480號
聲　請　人　臺東縣政府
法定代理人　黃健庭
代　理　人　劉秀真律師
相　對　人　達和大豐環保股份有限公司
法定代理人　郭慶松
上列當事人間聲請停止執行事件，本院裁定如下：
    主  文
聲請人供擔保新臺幣貳仟壹佰萬元或臺灣銀行股份有限公司之同
面額無記名可轉讓定存單後，中華民國仲裁協會民國一百年五月
二十日九十八年仲聲和字第七十六號關於命聲請人給付營業稅之
仲裁補充判斷，於本院一百年度仲訴字第一號撤銷仲裁判斷事件
判決確定前應停止執行。
    理      由
一、聲請意旨略以：當事人間「臺東縣ＢＯＯ垃圾焚化廠興建及
    營運工作—垃圾委託焚化處理契約」終止爭議等事件，經中
    華民國仲裁協會於民國100年5月20日作成98年仲聲和字第76
    號仲裁補充判斷；聲請人於100年6月27日對之提起撤銷仲裁
    判斷之訴，爰依仲裁法第42條第1 項規定聲請本院免供擔保
    即准停止執行，或酌定適當之供擔保金額後准予停止執行等
    語。
二、按當事人提起撤銷仲裁判斷之訴者，法院得依當事人之聲請
    定相當並確實之擔保，裁定停止執行；仲裁法第42條第1 項
    定有明文。法院依本規定裁定停止執行者，乃仲裁判斷之執
    行力；此與強制執行法所規定裁定停止之客體為強制執行程
    序尚有不同，亦無從類推適用強制執行法第18條第2 項之規
    定，合先敘明。
三、聲請人固稱其為公務機關而無脫產之可能，本身就是相當與
    確實之擔保，且聲請人無力額外提供擔保金云云。惟當事人
    提起撤銷仲裁判斷之訴時，法院須依當事人之聲請定相當並
    確實之擔保，始得裁定停止執行；此為仲裁法第42條第1 項
    所明定，除法律另有特別規定外，本院無從准予免供擔保而
    停止執行。再者，國家如歐債諸國等非無破產之可能，國家
    債務也有信用評等的問題，地方政府因無力支付費用而關閉
    少數部門或服務項目者，於國際社會上亦曾發生；為符合仲
    裁法保障相對人權益之立法意旨，本院尚難僅因聲請人為公
    務機關，貿然逕認聲請人毋須提供相當並確實之擔保。從而
    ，聲請人關於免供擔保即准停止執行之聲請，洵屬無據，應
    予駁回。
四、查當事人間「臺東縣ＢＯＯ垃圾焚化廠興建及營運工作—垃
    圾委託焚化處理契約」終止爭議等事件，經中華民國仲裁協
    會於100年5月20日作成98年仲聲和字第76號仲裁補充判斷後
    ，聲請人於100年6月27日隨即提起撤銷仲裁判斷之訴（本院
    100年度仲訴字第1號）等情，業據聲請人提出仲裁補充判斷
    書為佐，復據本院審閱該撤銷仲裁判斷之訴民事卷宗無誤，
    足堪認定。揆諸前揭法律規定，聲請人陳明願供擔保聲請裁
    定停止執行，核無不合，應予准許。
五、綜上所述，本院審酌相對人於通常情形下因停止執行所受損
    害應相當於利息之損失如附表所示，認聲請人供擔保之數額
    以新臺幣（下同）21,000,000元為相當，爰酌定為聲請人應
    供擔保之金額。
六、據上論結，依仲裁法第42條第1項，裁定如主文。
中    華    民    國   100    年    7     月    6     日
                        民事庭法  官  陳谷鴻
以上正本係照原本作成。
如不服本裁定，應於送達後10日內，表明抗告理由向本院提出抗
告狀，並繳納抗告費新臺幣1,000元。
中    華    民    國   100    年    7     月    6     日
                              書記官  林慧芬
【附表】
┌───────┬──────────────────────────────┐
│請求實現之權利│聲請人應於100年5月31日及100年9月30日分別給付相對人75,000,000│
│              │元（計算式：1,500,000,000×5%＝75,000,000 ）及23,332,228元（│
│              │計算式：466,644,559×5%＝23,332,228 ；四捨五入至個位數）；如│
│              │有逾期，並應給付自各該遲延之日起至清償日止按週年利率5%計算之│
│              │利息。                                                      │
├───────┼──────────────────────────────┤
│停止執行之期間│1.75,000,000元部分：                                        │
│              │  1年4個月＋2年＋1年＝4年4個月＝52/12年（推估）             │
│              │2.23,332,228元部分：                                        │
│              │  1年4個月＋2年＋1年－3個月＝4年1個月＝49/12年（推估）      │
│              │3.註：                                                      │
│              │  上開23,332,228元部分債權之清償期為100年9月30日，聲請人於該│
│              │  清償期前即100年6月27日向本院提起撤銷仲裁判斷之訴，故本院認│
│              │  因停止執行而影響相對人權益之期間應另酌減3個月較為適當。   │
├───────┼──────────────────────────────┤
│損害額之計算式│1.75,000,000×52/12×5%＝16,250,000                         │
│              │2.23,332,228×49/12×5%≒4,763,663（四捨五入至個位數）      │
│              │3.本院綜合考量相關因素後，認損害額預估值應酌減為21,000,000元│
│              │  較為適當。                                                │
├───────┼──────────────────────────────┤
│附          註│1.民法第203條                                               │
│              │  應付利息之債務，其利率未經約定，亦無法律可據者，週年利率為│
│              │  5%。                                                      │
│              │2.各級法院辦案期限實施要點第2條                             │
│              │  案件自收案之日起，逾下列期限尚未終結者，除由院長負責督促迅│
│              │  速辦理外，並按月填具遲延案件月報表，層報本院：            │
│              │  (1)民刑事簡易程序第1審審判案件逾10個月。                  │
│              │  (2)民刑事通常程序第1審審判案件及民事執行事件逾1年4個月，破│
│              │     產事件及公司重整事件逾2年。                            │
│              │  ……                                                      │
│              │  (7)民刑事第2審審判案件逾2年。                             │
│              │  (8)民刑事第3審審判案件逾1年。                             │
│              │  ……                                                      │
│              │  (10)民事小額訴訟程序第1審審判案件逾6個月。                │
│              │  ……                                                      │
│              │3.最高法院91年台抗字第429號裁定：                           │
│              │  按強制執行程序開始後，除法律另有規定外，固不停止執行，惟於│
│              │  提起異議之訴時，法院因必要情形或依聲請定相當並確實之擔保，│
│              │  得為停止執行之裁定，此觀強制執行法第18條第1項、第2項之規定│
│              │  自明。又法院依強制執行法第18條第2 項定擔保金額而准許停止強│
│              │  制執行之裁定者，該項擔保係備供債權人因停止執行所受損害之賠│
│              │  償，其數額應依標的物停止執行後，債權人未能即時受償或利用該│
│              │  標的物所受之損害額，或其因另供擔保強制執行所受之損害額定之│
│              │  ，非以標的物之價值或其債權額為依據。                      │
│              │4.最高法院95年台抗字第104號裁定：                           │
│              │  有回復原狀之聲請，或提起再審或異議之訴，或對於和解為繼續審│
│              │  判之請求，或提起宣告調解無效之訴、撤銷調解之訴，或對於許可│
│              │  強制執行之裁定提起抗告時，法院因必要情形，或依聲請定相當並│
│              │  確實擔保，得為停止強制執行之裁定，強制執行法第18條第2 項定│
│              │  有明文。又抵押人如以許可執行裁定成立前實體上之事由，主張該│
│              │  裁定不得為執行名義而提起訴訟時，其情形較裁定程序為重，依「│
│              │  舉輕明重」之法理，並兼顧抵押人之利益，則抵押人自得依強制執│
│              │  行法第18條第2 項之規定，聲請為停止執行之裁定。次按抵押人本│
│              │  此裁定所供之擔保，係以擔保抵押權人因抵押人聲請停止強制執行│
│              │  不當，可能遭受之損害獲得賠償為目的。是法院定此項擔保，其數│
│              │  額應依標的物停止執行後，抵押權人未能即時受償或利用該標的物│
│              │  所受之損害額，或其因另供擔保強制執行所受之損害額定之，非以│
│              │  標的物之價值或其債全額為依據。                            │
└───────┴──────────────────────────────┘